臺灣桃園地方法院民事判決　　　　　　　 99年度訴字第333號
原　　　告　旭懋石業有限公司
法定代理人　李素靜
訴訟代理人　陳鼎正律師
複　代理人　吳恩篤律師
被　　　告　邱奕坤
　　　　　　邱廷軒
兼上列一人
法定代理人　吳玫嬅
共　　　同
訴訟代理人　余忠益律師
上列當事人間請求確認買賣關係不存在事件，於民國99年12月7
日言詞辯論終結，本院判決如下：
    主  文
被告邱奕坤、吳玫嬅間於民國九十八年二月二十五日就如附表三
編號一所示土地，以買賣為原因所為之債權及物權行為，應予撤
銷。
被告吳玫嬅應將前項土地於民國九十八年五月八日以買賣為原因
向桃園縣蘆竹地政事務所為之所有權移轉登記予以塗銷。
被告邱奕坤、邱廷軒於民國九十八年三月十二日就如附表三編號
二至七所示土地，以贈與為原因所為之債權及物權行為，應予撤
銷。
被告邱廷軒應將前項土地於民國九十八年五月八日以贈與為原因
向桃園縣蘆竹地政事務所為之所有權移轉登記予以塗銷。
訴訟費用由被告負擔。
    事實及理由
一、原告起訴主張：被告邱奕坤為訴外人盛景有限公司（下稱盛
    景公司）前任負責人，前於民國97年間陸續交付如附表一、
    二所示支票（下稱系爭支票）與原告，票款金額總計新臺幣
    （下同）14,431,439元，用以支付盛景公司於97年8 月前之
    貨款，惟嗣經提示均遭退票，且被告邱奕坤於系爭支票退票
    之際，竟將其名下所有如附表三所示土地（下稱系爭土地）
    ，分別於98年2 月25日將其中編號1 所示土地以買賣方式讓
    與被告吳玫嬅（與邱奕坤原為夫妻關係），及於同年3 月12
    日將編號2 至7 所示土地以贈與方式讓與被告邱廷軒（與邱
    奕坤為父子關係），並均於98年5 月8 日各以買賣、贈與為
    原因辦理所有權移轉登記完畢。而被告吳玫嬅為盛景公司之
    會計人員，於系爭土地移轉登記前對被告邱奕坤積欠系爭支
    票票據債務一情知之甚詳，詎渠等為躲避原告之追索，竟以
    虛偽買賣之方式（實為贈與行為）將被告邱奕坤名下僅存附
    表三編號1 所示土地移轉予被告吳玫嬅名下，連同附表三編
    號2 至7 所示土地一併贈與被告邱廷軒，是被告邱奕坤上開
    移轉財產之無償行為，顯已有害及原告之債權。又就原告持
    有被告邱奕坤所簽發如附表一所示票據債權，業經本院以98
    年度桃簡字第241 號判決諭知被告邱奕坤應給付原告9,931,
    439 元確定在案；另附表二所示票據債權，目前亦由本院以
    99年度訴字第362 號事件審理中。為此，爰依民法第244 條
    之規定，請求撤銷被告邱奕坤與吳玫嬅間就附表三編號1 所
    示土地所為買賣行為及所有權移轉行為，及撤銷被告邱奕坤
    與邱廷軒間就附表三編號2 至7 所示土地所為贈與行為及所
    有權移轉行為，以及請求被告吳玫嬅、邱廷軒回復原狀等語
    ，並聲明：如主文所示。
二、被告則以：被告邱奕坤雖曾開立系爭支票交付原告，惟因雙
    方對於票據金額尚有爭執，故原告已就如附表一所示支票對
    被告邱奕坤提起給付票款之訴，並以被告邱奕坤積欠原告如
    附表一編號7 、8 及附表二所示票據金額合計870 萬元為由
    ，聲請本院以97年度裁全字第6063號為假處分裁定，並於98
    年1 月間持該假處分裁定對被告邱奕坤原有而已移轉至被告
    吳玫嬅名下如民事準備理由(二)狀附表四編號1 、2 所示土地
    為限制登記，而依該2 筆遭查封土地之公告現值計算，其價
    值約為35,785,200元，縱扣除其上設定有最高限額抵押權2,
    340 萬元之債權，上開土地至少仍具12,385,200元之價值，
    已能足額擔保原告上開票據債權；豈料事後原告竟復以同一
    票據債權（即附表一、二所示系爭支票），聲請本院以99年
    度裁全字第15號為假處分裁定，並持之對被告吳玫嬅與邱廷
    軒名下所有之系爭土地為假處分，顯見該假處分之聲請係權
    利濫用，實欠缺保護必要性。又原告與被告邱奕坤間之上開
    給付票款訴訟，雖經本院以98年度桃簡字241 號判決認定被
    告邱奕坤應給付原告9,931,439 元票款確定在案，惟原告另
    就如附表二所示票據債權亦已提起給付票款之訴，刻由本院
    以99年度訴字第362 號事件審理中，故被告邱奕坤實際積欠
    原告之債務僅有9,931,439 元，則以被告吳玫嬅遭查封之上
    開2 筆土地價值，顯已足敷清償被告邱奕坤積欠原告之債務
    ；況被告邱奕坤與吳玫嬅間前就民事準備理由(二)狀附表四所
    示土地之所有權移轉行為，業經本院以98年度重訴字第88號
    判決應予撤銷，是上開土地之所有權即已回復為被告邱奕坤
    所有，則原告再為起訴請求被告間就系爭土地之移轉及贈與
    行為應予撤銷，顯違公平。再被告吳玫嬅已於97年12月15日
    與被告邱奕坤離婚，嗣因邱奕坤需要資金週轉，始將原有如
    附表三編號1 所示土地出賣予吳玫嬅，並吳玫嬅亦已給付買
    賣價金與邱奕坤完訖，故雙方間之買賣行為應屬有效等語置
    辯，並聲明：原告之訴駁回。
三、兩造不爭執之事實：
  (一)被告邱奕坤與吳玫嬅於98年5 月8 日，確有就如附表三編號
    1 所示土地，以於同年2 月25日渠等間有買賣關係為原因，
    由被告邱奕坤辦理所有權移轉登記與吳玫嬅。
  (二)被告邱奕坤於98年5 月8 日，確有就如附表三編號2 至7 所
    示土地，以於98年3 月12日贈與被告邱廷軒為原因，辦理所
    有權移轉登記完畢。
  (三)被告邱奕坤積欠原告如附表一所示之票據債務共計9,931,43
    9 元，業經本院以98年度桃簡字241 號判決確定在案。
  (四)原告確實持有如附表二所示之支票，而原告主張被告邱奕坤
    積欠此部分票據債務共計450 萬元，業經原告起訴，目前正
    由本院以99年度訴字第362 號事件審理中。
  (五)被告吳玫嬅、邱廷軒就本件欲保全強制執行之假處分裁定即
    本院99年度裁全字第15號裁定提起抗告，業經臺灣高等法院
    以99年度抗字第572 號裁定駁回確定在案。
  (六)原告以如附表一編號7 、8 及附表二所示支票之票據債權，
    請求撤銷被告邱奕坤與吳玫嬅間於97年5 月21日就如民事準
    備理由(二)狀附表四所示土地，以夫妻贈與為原因所為之債權
    行為，及於同年6 月20日所為之所有權移轉之物權行為，並
    請求塗銷上開所有權移轉登記，業經本院以98年度重訴字第
    88號判決原告全部勝訴，嗣被告邱奕坤、吳玫嬅不服提起上
    訴，目前由臺灣高等法院以99年度重上字第579 號事件審理
    中。
四、兩造於本院99年11月2 日言詞辯論期日，協議簡化爭點如下
    ：
  (一)被告邱奕坤處分系爭土地時，是否有資力清償如附表一、二
    所示票據債務？其處分行為是否有害及原告之債權？
  (二)被告邱奕坤與吳玫嬅於98年5 月8 日就如附表三編號1 所示
    土地辦理所有權移轉登記，其原因係買賣或贈與行為？
  (三)原告依民法第244 條之規定請求撤銷上開債權及物權行為，
    並請求塗銷上開所有權移轉登記，有無理由？
五、本院之判斷：
  (一)被告邱奕坤處分系爭土地時，並無資力清償如附表一、二所
    示票據債務，故其處分行為有害及原告之債權：
    1.原告主張其分別於97年3 月4 日持有如附表一編號7 、8
      及附表二所示支票共6 紙，票據面額合計870 萬元，及於
      97年8 月25日持有如附表一編號1 至6 、9 、10所示支票
      共8 紙，票據面額合計5,731,439 元，其發票人均為被告
      邱奕坤，嗣原告於98年2 月間持如附表一所示支票提示均
      未獲兌現等情，有系爭支票及退票理由單影本附卷可稽（
      參見本院卷第10至20頁），並為被告於本院審理中所未予
      爭執，堪信原告此部分之主張為真實。至原告復主張被告
      邱奕坤於98年5 月8 日，將系爭土地分別以買賣、贈與為
      原因辦理所有權移轉登記予被告吳玫嬅、邱廷軒後，斯時
      其名下已無任何資產等情，業據其提出系爭土地移轉前後
      之土地登記謄本附卷為證（參見本院卷第21至27、30至48
      頁）；而被告雖不爭執於原告邱奕坤移轉系爭土地予被告
      吳玫嬅、邱廷軒後，被告邱奕坤名下已無其他積極財產之
      事實，惟辯稱：當時原告尚有聲請本院以97年度裁全字第
      6063號假處分裁定，對被告吳玫嬅名下如民事準備理由(二)
      狀附表四編號1 、2 所示土地實施假處分，而該2 筆遭限
      制處分之土地尚可供擔保原告之債務云云，並提出上開假
      處分裁定為憑（參見本院卷第28、29頁）。
    2.經查，被告邱奕坤於98年5 月8 日將系爭土地分別以買賣
      、贈與為原因辦理所有權移轉登記予被告吳玫嬅、邱廷軒
      時，本院97年度裁全字第6063號假處分裁定之標的即如民
      事準備理由(二)狀附表四編號1 、2 所示土地，均係登記為
      被告吳玫嬅所有，有上開假處分裁定附卷可據（參見本院
      卷第28、29頁），而被告邱奕坤與吳玫嬅係於97年12月15
      日辦妥離婚，有戶籍謄本在卷可參（參見本院卷第63、65
      頁），是當時渠等間並無婚姻關係，衡情被告吳玫嬅自無
      為擔保被告邱奕坤之債務而提供其所有之上開土地設定抵
      押予原告之義務，故單從登記外觀而言，尚無從判斷被告
      吳玫嬅名下所有之上開土地與被告邱奕坤間有何關聯，自
      難謂得將被告吳玫嬅所有之上開土地亦列為被告邱奕坤之
      資產，是被告主張上開土地亦可擔保原告債務云云，已難
      逕認有據。又縱認上開土地得視為被告邱奕坤之財產，然
      參諸上開土地之土地登記謄本（參見本院卷第148 、149
      頁），其中桃園縣蘆竹鄉○○段762 地號土地，其登記面
      積為6,095.24平方公尺，另同段763 地號土地，登記面積
      為1,360.01平方公尺，而該2 筆土地於99年間之土地公告
      現值均為每平方公尺4,800 元，如以被告邱奕坤對該等土
      地享有所有權全部計算，初估該2 筆土地之價值應有35,7
      58,200元，倘扣除該土地上已設定有第1 順位最高限額抵
      押權2,340 萬元予桃園縣蘆竹鄉農會之優先債權，所餘價
      值僅約12,358,200元；然被告邱奕坤於98年5 月8 日處分
      系爭土地時，尚積欠有原告系爭支票票款共計14,431,439
      元，是單就上開2 筆土地所餘價值而言，自不足供擔保原
      告之系爭支票債權。雖被告又辯稱：本件言詞辯論終結前
      已訴訟確定之債務，僅有如附表一所示之票據債務合計9,
      931,439 元云云。惟查，如附表二所示面額合計450 萬元
      之支票，同係被告邱奕坤為支付盛景公司貨款所交付與原
      告，雖該等支票上均未記載發票年月日而非有效票據，然
      尚非得排除原告仍得依其他法律關係主張被告邱奕坤對其
      負欠450 萬元之貨款債務而為請求，故被告邱奕坤所積欠
      原告之債務金額，非僅有被告所稱如附表一所示之9,931,
      439 元部分，而係應加上如附表二所示票據債務450 萬元
      ，此亦為本院另案98年度重訴字第88號所認定，益徵被告
      此部分之主張顯屬乏據，尚無足採。
    3.至被告復辯稱：被告吳玫嬅嗣已聲請本院以99年度全聲字
      第21號裁定撤銷前揭97年度裁全字第6063號假處分裁定，
      並提存反擔保金900 萬元，此部分之款項亦可作為原告票
      據債權之擔保云云，並提出上開撤銷假處分裁定、囑託地
      政機關塗銷假處分登記函為據（參見本院卷第172 至174
      頁）。惟查，上開反擔保金係被告邱奕坤處分系爭土地後
      之99年11月間始提出，已無從反推證明被告邱奕坤於處分
      系爭土地時，是否尚有上開資金可為擔保對原告負欠之債
      務；況上開反擔保金之提存人為被告吳玫嬅，而其與被告
      邱奕坤現已無婚姻關係，業如前述，是被告邱奕坤對上開
      款項並無處分權，更遑論得將之列為被告邱奕坤之資產，
      是被告此部分所述亦委無足採。
    4.末被告復辯稱：被告邱奕坤前於97年6 月20日就如民事準
      備理由(二)狀附表四所示土地，以夫妻贈與為原因移轉所有
      權登記予被告吳玫嬅之行為，業經本院另案以98年度重訴
      字第88號判決撤銷並回復原狀後，被告邱奕坤即有財產云
      云。惟查，本院上開民事判決已經被告邱奕坤、吳玫嬅不
      服提起上訴，目前仍繫屬臺灣高等法院審理中，已如前述
      ，其最終結果為何尚無從得知，自難遽認系爭土地終將塗
      銷前揭所有權移轉登記並回復為被告邱奕坤所有。況縱認
      系爭土地嗣後或可能塗銷前揭所有權移轉登記並回復為被
      告邱奕坤所有，惟判斷債權人可保全之債務人責任財產，
      應以債之關係成立時之狀態為準，蓋債權發生當時之責任
      財產即為債務人之信用基礎，是被告邱奕坤之資產狀態自
      應以處分行為當時為斷；而被告邱奕坤於處分系爭土地時
      ，其名下除系爭土地外，並無其他資產，業如前述，故被
      告邱奕坤於系爭土地移轉登記與被告吳玫嬅、邱廷軒後，
      確已無任何責任財產可供對原告之債務為擔保，自堪認定
      其處分系爭土地之行為業已害及原告之債權，此尚不因嗣
      後被告邱奕坤之財產是否增加而有異。是被告此部分之主
      張顯然倒果為因，實屬無稽，自無足採。
    5.準此，被告邱奕坤將系爭土地所有權移轉登記予被告吳玫
      嬅、邱廷軒時，其名下除系爭土地外，已無其他財產，業
      如前述，足認被告邱奕坤處分系爭土地時，其所餘資產確
      已不足以清償對原告所負之系爭票據債務，其處分行為自
      有害及原告之債權。
  (二)被告邱奕坤與吳玫嬅於98年5 月8 日就如附表三編號1 所示
    土地辦理所有權移轉登記，其原因應係贈與行為：
    1.按民法第244 條第1 項規定所謂「無償行為」，乃指債務
      人對第三人之法律行為係無償行為，即債務人之給付乃「
      無對價」之行為，不問單獨行為或契約行為均屬之；而有
      無對價，則以債務人是否取得對價作為判斷基準，倘債務
      人所為之法律行為，有取得相對人給付對價者，即屬有償
      行為，反之則為無償行為。本件原告主張被告邱奕坤與吳
      玫嬅間就如附表三編號1 所示土地，以買賣為原因辦理所
      有權移轉登記實係無償行為等語；被告則以上揭情詞置辯
      ，並提出被告邱奕坤所開立之臺灣銀行帳號000000000000
      號帳戶之存摺封面及交易明細為憑（參見本院卷第76頁）
      。
    2.經查，被告邱奕坤所有之上開帳戶於98年2 月26日確有以
      票據方式存入85萬元，另於同年2 月27日及3 月30日，被
      告吳玫嬅亦確有各存入65萬元及70萬元，共計220 萬元，
      有存摺交易明細附卷可按（參見本院卷第76頁）；然上開
      款項均係於該次存匯款後隨即於同日以現金全數提出，其
      存匯款及提款之方式實屬可疑，況依社會一般常情，存匯
      款之發生原因本即多端，自難僅憑上開款項之往來，即得
      逕認被告邱奕坤、吳玫嬅間確有渠等所述之上開土地買賣
      行為。再者，經本院當庭對被告邱奕坤、吳玫嬅行隔離訊
      問，渠等對本件買賣價金及支付時間等節所述有如下重大
      歧異之處：(1)問：本件買賣約定價金為何？被告邱奕坤答
      稱：「以240 幾萬元出售」；被告吳玫嬅則稱：「已匯款
      金額約230 、240 萬元」等語（參見本院卷第164 頁背面
      、第166 頁背面），然渠等對於上開帳戶存摺交易明細為
      何顯示僅匯入220 萬元之疑點，卻始終無法解釋。(2)問：
      本件買賣價金係何時約定？被告邱奕坤答稱：「98年初就
      跟吳玫嬅約定」；被告吳玫嬅則稱：「98年5 、6 月份」
      等語（參見本院卷第165 頁背面、第166 頁），惟渠等既
      為上開土地買賣之當事人，衡情對本件買賣相關細節應知
      之甚詳，然就雙方究係何時約定買賣價金一節，渠等回答
      竟大相逕庭，實令人費解。(3)問：本件買賣價金係於何時
      匯入被告邱奕坤上開帳戶？被告邱奕坤答稱：「移轉登記
      之後」；被告吳玫嬅則稱：「第1 、2 次是在辦理登記過
      程中，最後1 次匯款是在登記辦好之後」等語（見本院卷
      第165 、166 頁），惟如前所述，被告邱奕坤係於98年5
      月8 日將上開土地所有權移轉登記予被告吳玫嬅，然吳玫
      嬅早於該日前之同年2 月26日、27日及3 月30日，即已將
      前揭款項全部匯予被告邱奕坤，其間顯然重大矛盾。凡此
      種種，均足徵被告邱奕坤、吳玫嬅間就上開土地是否確有
      渠等所述之買賣行為，確非無疑。況參以被告吳玫嬅於本
      院審理中雖謂稱：被告邱奕坤於離婚前曾有外遇，故承諾
      將其所有之不動產全部移轉予伊，惟因離婚後無法以夫妻
      贈與為原因辦理移轉登記，且被告邱奕坤有資金需求，故
      改以買賣方式出賣予伊云云；然被告邱奕坤欲移轉登記上
      開土地所有權予被告吳玫嬅之起因，既係因其於婚姻關係
      存續中外遇，故欲補償對被告吳玫嬅所造成之損害，縱嗣
      後雙方婚姻關係消滅，但渠等間仍得依一般贈與方式辦理
      ，其間差別僅在於無法享受夫妻贈與免徵贈與稅、土地增
      值稅等稅賦優惠而已，惟渠等竟捨此不為，反係由被告吳
      玫嬅另行出資向邱奕坤購買上開土地，實與常情顯然有違
      。此外，被告邱奕坤、吳玫嬅復未再就渠等所述就如附表
      三編號1 所示土地辦理所有權移轉登記時有支付代價乙節
      ，提出其他證據以供本院調查、審酌，自難逕認渠等所述
      為可採。則原告主張被告邱奕坤與吳玫嬅於98年5 月8 日
      就如附表三編號1 所示土地辦理所有權移轉登記，其原因
      應係贈與行為，應堪採信屬實。
  (三)原告依民法第244 條之規定請求撤銷上開債權及物權行為，
    並請求塗銷上開所有權移轉登記，為有理由：
    1.按債務人所為之無償行為，有害及債權者，債權人得聲請
      法院撤銷之；債權人依前項規定聲請法院撤銷時，得並聲
      請命受益人或轉得人回復原狀，民法第244 條第1 項、第
      4 項前段定有明文。所謂有害及債權，乃指債務人之行為
      ，致積極的減少財產，或消極的增加債務，因而使債權不
      能獲得清償之情形，若債權人之債權，因債務人之行為，
      致有履行不能或困難之情形者，即應認為有損害於債權人
      之權利，並不以債務人因其行為致陷於無資力為限（最高
      法院45年台上字第1316號判例、81年度台上字第207 號判
      決意旨參照）。又債權人依民法第244 條規定，撤銷債務
      人所為之無償行為者，祇須具備下列之條件：(1)為債務人
      所為之法律行為。(2)其法律行為有害於債權人。(3)其法律
      行為係以財產權為目的。至於債務人之法律行為除有特別
      規定外，無論為債權行為或物權行為，均非所問。蓋債務
      人所有之財產，除對於特定債權人設有擔保外，應為一切
      債務之總擔保，倘債務人將財產贈與他人，且非用以清償
      具有優先受償權之債務，對於普通債權人，即難謂無詐害
      行為。
    2.經查，本件原告主張其於97年3 月4 日及8 月25日陸續持
      有被告邱奕坤所簽發之系爭支票，並已就附表一所示支票
      起訴取得本院98年度桃簡字241 號確定勝訴判決在案。詎
      被告邱奕坤卻分別於98年2 月25日及3 月18日將系爭土地
      無償贈與被告吳玫嬅、邱廷軒，並均於同年5 月8 日辦理
      所有權移轉登記完畢，而被告邱奕坤於處分系爭土地後，
      其名下已無資產，堪認被告邱奕坤斯時所餘資產，確已不
      足以提供對原告系爭票據債務為完全之清償，即已陷於無
      資力之狀態。是以，原告以被告邱奕坤將如附表三所示土
      地無償贈與及移轉予被告吳玫嬅、邱廷軒之行為，有害及
      原告之債權，依上開規定聲請撤銷及回復原狀，於法自屬
      有據，應予准許。
六、從而，原告依民法第244 條之規定，請求被告間於98年2 月
    25日及3 月18日就如附表三所示土地，以買賣及贈與為原因
    之債權行為及物權行為，均應予撤銷；並被告吳玫嬅、邱廷
    軒應將上開土地於98年5 月8 日以買賣及贈與為原因向桃園
    縣蘆竹地政事務所所為之所有權移轉登記予以塗銷，為有理
    由，應予准許。
七、本件事證已臻明確，兩造其餘主張、陳述及所提證據，經審
    酌與上開判決結果不生影響，不再一一論述，併此敘明。
八、據上論結，本件原告之訴為有理由，依民事訴訟法第78條、
    第85條第1 項前段，判決如主文。
中    華    民    國   100    年      1    月     4   日
                  民事第一庭  法  官  陳振嘉
正本係照原本作成。
如對本判決上訴，須於判決送達後20日內向本院提出上訴狀。如
委任律師提起上訴者，應一併繳納上訴審裁判費。
中    華    民    國   100    年    1     月    4     日
                              書記官  谷貞豫
附表一（原告已持下列支票取得本院98年度桃簡字241 號確定勝
訴判決）：
┌─┬───┬─────┬────┬──────┬───┐
│編│發票人│票      號│ 發票日 │  票據金額  │備  註│
│號│      │          │（民國）│(新台幣/元) │      │
├─┼───┼─────┼────┼──────┼───┤
│01│邱奕坤│AA0000000 │97.08.25│    955,598 │      │
├─┼───┼─────┼────┼──────┼───┤
│02│邱奕坤│AA0000000 │97.09.25│  1,659,454 │      │
├─┼───┼─────┼────┼──────┼───┤
│03│邱奕坤│AA0000000 │97.10.10│    420,000 │      │
├─┼───┼─────┼────┼──────┼───┤
│04│邱奕坤│AA0000000 │97.10.20│     61,770 │      │
├─┼───┼─────┼────┼──────┼───┤
│05│邱奕坤│AA0000000 │97.10.20│    391,188 │      │
├─┼───┼─────┼────┼──────┼───┤
│06│邱奕坤│AA0000000 │97.10.31│    220,603 │      │
├─┼───┼─────┼────┼──────┼───┤
│07│邱奕坤│AA0000000 │97.10.31│  2,000,000 │      │
├─┼───┼─────┼────┼──────┼───┤
│08│邱奕坤│AA0000000 │97.11.30│  2,200,000 │      │
├─┼───┼─────┼────┼──────┼───┤
│09│邱奕坤│AA0000000 │97.12.31│  1,404,787 │      │
├─┼───┼─────┼────┼──────┼───┤
│10│邱奕坤│AA0000000 │98.01.31│    618,069 │      │
└─┴───┴─────┴────┴──────┴───┘
附表二（原告已持下列支票起訴本院99年度訴字第362 號事件審
理中）：
┌─┬───┬─────┬────┬──────┬───┐
│編│發票人│票      號│ 發票日 │  票據金額  │備  註│
│號│      │          │（民國）│(新台幣/元) │      │
├─┼───┼─────┼────┼──────┼───┤
│01│邱奕坤│AA0000000 │ 空  白 │  1,000,000 │      │
├─┼───┼─────┼────┼──────┼───┤
│02│邱奕坤│AA0000000 │ 空  白 │  1,000,000 │      │
├─┼───┼─────┼────┼──────┼───┤
│03│邱奕坤│AA0000000 │ 空  白 │  1,000,000 │      │
├─┼───┼─────┼────┼──────┼───┤
│04│邱奕坤│AA0000000 │ 空  白 │  1,500,000 │      │
└─┴───┴─────┴────┴──────┴───┘
附表三：
┌─┬─────────────────┬─┬────┬─────┬────┐
│編│    土      地      坐      落    │地│面    積│ 權    利 │所有權人│
│號├───┬────┬───┬────┤  ├────┤          │        │
│  │縣  市│鄉鎮市區○  段  │地    號│目│平方公尺│ 範    圍 │        │
├─┼───┼────┼───┼────┼─┼────┼─────┼────┤
│ 1│桃園縣│ 蘆竹鄉 │ 八股 │  843   │建│2,216.95│2080/15995│ 吳玫嬅 │
├─┼───┼────┼───┼────┼─┼────┼─────┼────┤
│ 2│桃園縣│ 蘆竹鄉 │ 八股 │  691   │水│   20.07│   1/5    │ 邱廷軒 │
├─┼───┼────┼───┼────┼─┼────┼─────┼────┤
│ 3│桃園縣│ 蘆竹鄉 │ 八股 │  699   │水│  650.07│   1/5    │ 邱廷軒 │
├─┼───┼────┼───┼────┼─┼────┼─────┼────┤
│ 4│桃園縣│ 蘆竹鄉 │ 八股 │  792   │水│  192.93│   1/5    │ 邱廷軒 │
├─┼───┼────┼───┼────┼─┼────┼─────┼────┤
│ 5│桃園縣│ 蘆竹鄉 │ 八股 │  839   │水│  312.83│   1/5    │ 邱廷軒 │
├─┼───┼────┼───┼────┼─┼────┼─────┼────┤
│ 6│桃園縣│ 蘆竹鄉 │ 八股 │  795   │水│  347.13│   1/5    │ 邱廷軒 │
├─┼───┼────┼───┼────┼─┼────┼─────┼────┤
│ 7│桃園縣│ 蘆竹鄉 │ 八股 │  897   │水│  347.13│   1/5    │ 邱廷軒 │
└─┴───┴────┴───┴────┴─┴────┴─────┴────┘